【裁判字號】    95,裁,1421
【裁判日期】    950705
【裁判案由】    區段徵收
【裁判全文】
最  高  行  政  法  院  裁  定
                                     95年度裁字第01421號
上  訴  人  甲○○
被 上訴 人  高雄市政府
代  表  人  乙○○
上列當事人間因區段徵收事件，上訴人對於中華民國94年1月31
日高雄高等行政法院93年度簡字第371號判決，提起上訴，本院
裁定如下：
    主  文
上訴駁回。
上訴審訴訟費用由上訴人負擔。
    理  由
一、按對於適用簡易程序之裁判提起上訴或抗告，須經最高行政
    法院許可，且該許可以訴訟事件所涉及之法律見解具有原則
    性者為限，行政訴訟法第235條定有明文。所謂訴訟事件涉
    及之法律見解具有原則性，係指該事件所涉及之法律問題意
    義重大，而有加以闡釋之必要情形而言，如對於行政命令是
    否牴觸法律所為之判斷，或就同類事件所表示之法律見解與
    其他高等行政法院或本院所表示之見解互相牴觸，有由本院
    統一法律上意見或確認其意見之必要情形屬之。
二、被上訴人以上訴人所有坐落高雄市區徵收區內土地
    （下稱系爭土地）公告地籍測量結果釐正土地分配面積，認
    上訴人系爭土地芎蕉段111地號土地分配領回面積0.090244
    公頃，地籍測量後面積0.090349公頃，面積增加1.05平方公
    尺；同段148地號土地原分配面積0.039500公頃，地籍測量
    後面積0.039576公頃，面積增加0.76平方公尺；芎蕉段111
    地號土地按評定區段徵收後地價每平方公尺新臺幣（下同）
    40,000元，核算應繳差額地價42,000元，同段148地號土地
    依評定區段徵收後地價每平方公尺24,400元，核算應繳差額
    地價18,544元，合計應繳差額地價60,544元（下稱系爭差額
    地價）。被上訴人曾以民國87年5月1日高市地發五字第5657
    號（下稱87年5月函）及87年6月19日高市地發五字第8148號
    函（下稱87年6月函）通知上訴人繳納，繼以90年8月13日高
    市府地發字第31796號函催繳，然上訴人一再拒繳，被上訴
    人再作成93年7月16日高市府地五字第0930037712號行政處
    分書（下稱系爭93年函）限令繳納，上訴人不服，提起訴願
    ，遭決定駁回，提起行政訴訟，經原審判決駁回。
三、上訴意旨略以：（一）被上訴人以87年5月函及87年6月函並
    檢附繳款書，限期命上訴人繳付系爭差額地價，然該二函文
    迄未經廢止或撤銷，故該二函文仍具行政處分效力，殆屬無
    疑，至其後被上訴人對上訴人所為之其他非基於新事實所為
    之催繳差額地價之「新處分」，僅屬對特定事實之認知或對
    一定事項之觀念通知，屬意思通知性質，而非行政處分，原
    審91年度簡字第222號裁定可資參照，故系爭93年函為意思
    通知，卻冠名為「行政處分書」，顯然違法應屬無效。（二
    ）依土地徵收條例第60條規定：「本條例實施前，已公告徵
    收但尚未辦竣結案者…應依其公告徵收時所依據之法律規定
    繼續辦理結案。」，系爭土地於81年開始辦理區段徵收，然
    系爭93年函卻以土地徵收條例第46條第1項第1款及第2款為
    法令依據，命上訴人繳納系爭差額地價，顯與前揭條例規定
    不符，有違法之虞。（三）法務部行政執行署高雄執行處前
    以被上訴人移送執行之案件程序不合法為由，退回執行，並
    請被上訴人補送移送書，俾重行分案執行，原審卻誤認高雄
    執行處係在實體上否認執行名義之存在，從而肯認被上訴人
    另行製作重複之僅屬意思通知之系爭93年函為行政處分，限
    令上訴人繳納系爭差額地價，自有未合云云，提起上訴。經
    核被上訴人87年5月函、87年6月函何以非行政處分；系爭93
    年函為行政處分；及上訴人主張各節何以不足採，業經原審
    判決於理由內詳予說明，核無違誤。上訴理由狀內並未表明
    本件所涉及之法律見解，何以具有原則上之重要情事，上訴
    人提起上訴，不合首揭規定，不應許可，其上訴難謂合法，
    應予駁回。
四、依行政訴訟法第249條第1項前段、第104條、民事訴訟法第9
    5條、第78條，裁定如主文。
中    華    民    國    95    年    7     月    5     日
                  第三庭審判長法  官  趙  永  康
                              法  官  鄭  小  康
                              法  官  侯  東  昇
                              法  官  黃  淑  玲
                              法  官  林  文  舟
以  上  正  本  證  明  與  原  本  無  異
中    華    民    國    95    年    7     月    5     日
                              書記官  莊  俊  亨


司法院資訊處製作；財團法人民間司法改革基金會備份。
